【裁判字號】    96,訴,825
【裁判日期】    971121
【裁判案由】    返還股權等
【裁判全文】
臺灣桃園地方法院民事判決              96年度訴字第825號
原      告  丁○○原名為子○.
訴訟代理人  謝天仁律師
複  代理人  王志傑律師
被      告  辛○○
            癸○○原名為丑○.
兼上 2  人
訴訟代理人  己○原名寅○○）.
            戊○○原名卯○○.
                        號
兼上 4  人
訴訟代理人  壬○○
被      告  乙○ 辰○○之繼.
上列當事人間返還股權事件，本院於民國97年10月23日言詞辯論
終結，判決如下：
    主  文
原告之訴及假執行之聲請均駁回。
訴訟費用由原告負擔。
    事實及理由
壹、程序方面：
一、按繼承人自繼承開始時，承受被繼承人財產上之一切權利、
    義務，民法第1148條定有明文。次按訴狀送達後，原告不得
    將原訴變更或追加他訴。但請求之基礎事實同一者，不在此
    限，民事訴訟法第255 條第1 項第2 款定有明文。查原告於
    民國96年5 月21日起訴時列辰○○為被告，然辰○○業於95
    年9 月7 日死亡，其繼承人為乙○及戊○○（原名卯○○）
    ，故原告追加乙○及戊○○為被告，核與上開規定相符，應
    予准許。
二、按訴狀送達後，原告不得將原訴變更或追加，但擴張或減縮
    應受判決事項之聲明者，不在此限，民事訴訟法第255 條第
    1 項第3 款定有明文。本件原告原起訴聲明：(五)被告壬○○
    應給付原告新台幣（下同）50,400元，及自起訴狀送達翌日
    起至清償日止，按週年利率百分之5 計算之利息。(六)被告辛○○及壬○○應連帶給付原告252,000 元，及自起訴狀送達
    翌日起至清償日止，按週年利率百分之5 計算之利息。(七)被
    告癸○○應給付原告252,000 元，及自起訴狀送達翌日起至
    清償日止，按週年利率百分之5 計算之利息。(八)被告辰○○
    於95年9 月7 日死亡，已追加其繼承人戊○○、乙○為被告
    ，如前述）及己○應連帶給付原告705,600 元，及自起訴狀
    送達翌日起至清償日止，按週年利率百分之5 計算之利息。
    嗣於本院97年10月23日言詞辯論期日將聲明變更為：(五)被告
    壬○○應給付原告34,381元，及自起訴狀送達翌日起至清償
    日止，按週年利率百分之5 計算之利息。(六)被告辛○○及壬○○應連帶給付原告169,911 元，及自起訴狀送達翌日起至
    清償日止，按週年利率百分之5 計算之利息。(七)被告癸○○
    應給付原告169,911 元，及自起訴狀送達翌日起至清償日止
    ，按週年利率百分之5 計算之利息。(八)被告戊○○、乙○及
    己○應連帶給付原告481,353 元，及自起訴狀送達翌日起至
    清償日止按週年利率百分之5 計算之利息（參見本院卷第44
    5 頁）。其減縮聲明部分，經核與前揭規定相符，應予准許
    ，合先敘明。
三、本件被告乙○經合法通知，未於言詞辯論期日到場，核無民
    事訴訟法第386 條所列各款情形，爰依原告之聲請，由其一
    造辯論而為判決。
貳、實體方面：
一、本件原告主張：
  (一)原告於76年9 月間現金出資1,000,000 元投資柏綸有限公司
    ，並為該公司股東。嗣因原告與前夫巳○○（被告壬○○之
    弟）夫妻感情破裂，於81年9 月2 日柏綸有限公司負責人壬○○以未經原告本人親自簽名或同意之偽造股東同意書（下
    稱系爭股東同意書），虛偽記載原告同意將原出資額1,000,
    000 元分別轉讓予被告壬○○40,000元、辛○○200,000 元
    、癸○○（原名為丑○成）200,000 元、以及由壬○○之配
    偶己○（原名寅○○）以其弟辰○○為人頭，指示壬○○將
    560,000 元轉讓予辰○○等人承受，致形式上原告退股而喪
    失股東資格。嗣柏綸有限公司於同日變更組織為柏綸股份有
    限公司（下稱柏綸公司），並現金增資10,750,000元（實際
    並未繳納股款），每股1000元，原告於組織變更後之柏綸公
    司本應持有1000股（每股1000元）。
  (二)經濟部90年12月7 日商字00000000000 號函釋記載：有限公
    司之股東同意書，應經股東親筆簽名，並加蓋公司印鑑，以
    杜爭議。考其意旨係在促使當事人慎重其事以防免股東同意
    書遭人偽造。本件原告對於81年9 月2 日簽立之系爭股東同
    意書全然不知，更遑論有原告本人親筆簽名於其上，故系爭
    股東同意書之記載，已與上開函釋有悖，足徵系爭股東同意
    書係經他人偽造，並非原告本人所為。又柏綸公司歷次之股
    東同意書及公司章程等文件，皆有全體股東親筆簽名在案，
    何獨系爭股東同意書未經全體股東親筆簽名，僅以打字代之
    ，益證系爭股東同意書未經原告本人同意。從而，系爭股東
    同意書應屬無效。
  (三)壬○○曾因將原告持有龍纖股份有限公司（下稱為龍纖公司
    ）及柏綸公司之持股偽造股東同意書轉出，而被認定構成偽
    造文書罪，有台灣高等法院86年度上更（一）字第684 號、
    90年上更（二）字第103 號及最高法院93年台上字第1198號
    刑事判決可稽。又龍纖公司股權回復，業經判決確定，並已
    回復予原告。
  (四)壬○○為柏綸公司之負責人，未經原告同意，偽造移轉股權
    之同意書予壬○○、辛○○、癸○○及辰○○，併為原告退
    股之記載，故壬○○、辛○○、癸○○及辰○○乃因無法律
    上原因分別受有40,000元、200,000 元、200,000 元及560,
    000 元股權之利益，又柏綸有限公司變更為柏綸公司，每股
    1000元，被告因而分別受有現在柏綸公司40股、200 股、20
    0 股及560 股之利益，因而致原告受有損害，故原告依法訴
    請壬○○、辛○○、癸○○、辰○○應分別回復原告柏綸公
    司40股、200 股、200 股、560 股。且由於辛○○受讓股權
    時尚未成年，有關入股一事全由其父親（即壬○○）辦理，
    嗣壬○○亦將該股權予以處分，現非登記於辛○○名下，足
    證壬○○、辛○○二人併受有200 股之利益，故壬○○、辛○○應共同回復柏綸公司200 股予原告。又己○以其弟辰○○為人頭，指示壬○○將股權無權轉讓與辰○○，足證己○
    、辰○○二人亦無法律上原因共同受有上開560 股股權，自
    應共同回復柏綸公司560 股予原告。若被告無法移轉股權予
    原告，被告依法分別按每股淨值1,000 元計算，給付原告。
    又依民法第181 條之規定，被告本於上開股權所生之利得，
    亦應返還原告。
  (五)被告係於81年年9 月2 日先將原告股權移轉與被告併為原告
    退股之記載後始印製股票，故壬○○縱持有柏綸公司之全部
    股票，仍無礙於其先前將原告股權擅自移轉，致生損害於原
    告之事實。又柏綸公司設立之初，壬○○並非股東之一，且
    壬○○分別於73年1 月23日及74年7 月15日擔任柏緯股份有
    限公司及增來有限公司之董事長，並於75年10月15日擔任漢
    昶工業股份有限公司董事長，足證被告所述並不實在，更無
    以證明柏綸公司均係由壬○○出資一事。
  (六)柏綸公司為一家族企業，原告與被告為姻親關係，家族成員
    於投資設立公司之初出資籌措資金之情況事所常見，且當時
    原告與前夫巳○○（即壬○○之弟）為夫妻關係，因而對於
    原告實際出資確未有開立契據，亦合乎情理。今股東名簿上
    既已記載原告為出資股東，而壬○○僅能證明其中76年9 月
    2 日存入柏綸公司帳戶之4,000,000 元係來自龍纖公司，然
    龍纖公司之股東非壬○○1 人，自難謂上述4,000,000 元係
    壬○○個人出資。再者，76年8 月28日存入柏綸公司帳戶之
    現金1,250,000 元，亦非以壬○○名義存入。況且，上述4,
    000,000 元於同年月4 日即又轉入龍纖公司，足證該筆款項
    非壬○○所有。以柏綸公司資本額5,250,000 元，原告出資
    1,000,000 元，應屬合理。再者，證人午○○○、丙○○、
    未○之證詞僅能證明渠等為人頭股東，不能證明原告未出資
    1,000,000元。
  (七)因壬○○偽造系爭股東同意書致原告出資1,000,000 元遭移
    轉予被告，並由壬○○加蓋印章於系爭股東同意書之上，其
    餘被告均同意此等做法。另被告自81年起至96年止，均受有
    柏綸公司之營利所得、股利或盈餘分配，自無法對於上開移
    轉之事實諉為不知。綜上所述，依民法第272 條第2 項、第
    185 條第1 項前段規定，被告係共同侵權行為人，依法應對
    原告負連帶損害賠償責任。復依民法第197 條第2 項規定，
    縱於侵權行為之時效完成後，受有利益之人仍應將其所受有
    之利益返還予被害人即原告。茲就本件請求被告返還利得之
    計算方式如下：
  (1)壬○○應給付原告34,381元。
   【（3,600 元x7）+1,600+171+2,654+1,959+1,194+1,603=34
    ,381元】
  (2)辛○○及壬○○應連帶給付169,911元。
   【（18,000 x7）+6,000+858+13,267+9,797+5,974+8,015=16
    9,911元】
  (3)癸○○應給付169,911元。
   【（18,000 x7）+6,000+858+13,267+9,797+5,974+8,015=16
    9,911元】
  (4)辰○○與己○應連帶給付481,353 元。
   【（50,400x7+22,40 0+2 ,402+37,150+27,432+16,726+22,4
    33= 481,353元】
  (八)聲明：
  1.壬○○應移轉柏綸公司股權40股予原告，若無法移轉股權予
    原告，應給付40,000元予原告，及自起訴狀送達翌日起至清
    償日止，按週年利率百分之5 計算之利息。
  2.壬○○及辛○○應連帶移轉柏綸公司股權200 股予原告。若
    無法移轉股權，應連帶給付200,000 元予原告，及自起訴狀
    送達翌日起至清償日止，按週年利率百分之5 計算之利息。
  3.癸○○應移轉柏綸公司股權200 股予原告，若無法移轉股權
    予原告，應給付200,000 元予原告，及自起訴狀送達翌日起
    至清償日止，按週年利率百分之5 計算之利息。
  4.己○及乙○、戊○○應連帶移轉柏綸公司股權560 股予原告
    ，若無法移轉股權予原告，應連帶給付560,000 元予原告，
    及自起訴狀送達翌日起至清償日止按週年利率百分之5 計算
    之利息。
  5.壬○○應給付原告34,381元，及自起訴狀送達翌日起至清償
    日止，按週年利率百分之5 計算之利息。
  6.辛○○及壬○○應連帶給付原告169,911 元，及自起訴狀送
    達翌日起至清償日止，按週年利率百分之5 計算之利息。
  7.癸○○應給付原告169,911 元，及自起訴狀送達翌日起至清
    償日止，按週年利率百分之5 計算之利息。
  8.戊○○、乙○及己○應連帶給付原告481,353 元，及自起訴
    狀送達翌日起至清償日止，按週年利率百分之5 計算之利息
    。
  9.上述8項願供擔保，請准宣告假執行。
二、被告則抗辯：
  (一)於76年間壬○○為了業務需要而成立柏綸公司，為符合當時
    法令，都信託給親兄弟及家族，主要原因係壬○○專門對外
    接洽業務，不能身兼董事長及總經理，與客人談判業務才有
    退路，所有柏綸公司資金都是壬○○1 人所有，且原告提出
    之諸多證據中原告之簽名都不同，可證原告名下柏綸公司股
    權是信託。又原告之印章迄今仍由壬○○保管，且自90年12
    月15日後，經濟部始函釋規定股東同意書須股東親自簽名，
    故系爭股東同意書上雖未有原告親筆簽名，然系爭股東同意
    書上確為原告親自蓋印，原告並同意被告將股權收回。
  (二)原告前係龍纖公司及柏綸公司之會計，故壬○○交代原告代
    為辦理柏綸公司之設立登記，雖柏綸公司股東登記簿上列原
    告為股東，惟原告僅係柏綸公司人頭股東，並無實際出資，
    嗣原告於81年間因侵占公款而遭公司開除。
  (三)答辯聲明：
  1.原告之訴及其假執行之聲請均駁回。
  2.如受不利之判決，願供擔保，請准宣告免為假執行。
三、本院之判斷：
  (一)原告主張其於76年9 月間柏綸有限公司設立登記時，曾擔任
    該公司股東，依該公司設立事項卡及章程所載，其出資額為
    1,000,000 元，嗣壬○○於81年9 月2 日以系爭股東同意書
    將原告上開出資額分別轉讓予壬○○40,000元、辛○○200,
    000 元、癸○○200,000 元、己○及辰○○共560,000 元，
    致形式上原告退股而喪失股東資格。又柏綸有限公司於同日
    變更組織為柏綸公司，並現金增資10,750,000元，每股1000
    元等情，業據其提出柏綸有限公司設立登記事項卡及章程、
    系爭股東同意書各1 件為證（參見本院卷第12至17頁），被
    告對此並不爭執，是原告此部分主張堪信為真實。
  (二)原告復主張壬○○未經原告同意，偽造系爭股東同意書，並
    將前揭股權移轉予壬○○、辛○○、癸○○、己○及辰○○
    ，併為原告退股之記載，故壬○○、辛○○、癸○○及辰○○因無法律上原因分別受有40,000元、200,000 元、200,00
    0 元及560, 000元股權之利益，又柏綸有限公司變更為柏綸
    公司，每股1000元，被告因而分別受有現在柏綸公司40股、
    200 股、200 股及560 股之利益，致原告受有損害，原告依
    法訴請壬○○、辛○○、癸○○、辰○○應分別回復原告柏
    綸公司40股、200 股、200 股、560 股，並依民法第179 條
    、第181 條、第185 條第1 項前段、第197 條第2 項及第27
    2 條第2 項規定，請求如其聲明所示等語，為被告所否認，
    並執前詞置辯。
  1.經查，證人庚○○○證稱：（柏綸公司設立時，證人有無出
    資？）沒有。（有無領過柏綸公司的薪資或參與公司的經營
    ？）沒有。（柏綸公司是由何人經營的？）是我兒子壬○○
    1 人經營的等語（參見本院卷第141 頁），證人丙○○亦證
    稱：（柏綸公司設立時證人有無出資？）沒有。（有無領過
    柏綸公司的薪資或參與公司的經營？）沒有。（為何登記為
    柏綸公司的董事？）因為是家族企業，壬○○和我說他是業
    務，不方便擔任董事，由我擔任柏綸公司董事。（柏綸公司
    是由何人經營的？）是壬○○1 人經營的。我知道有7 位親
    戚，都是人頭掛名等語（參見本院卷第141 至142 頁），證
    人甲○復證稱：（柏綸公司設立時，證人有無出資？）沒有
    。（有無領過柏綸公司的薪資或參與公司的經營？）沒有等
    語（參見本院卷第143 頁），參以原告提出之柏綸有限公司
    設定登記事項卡上記載，丙○○為該公司之董事，庚○○○
    、寅○○（即己○）、甲○及子○美（即原告）則為該公司
    之股東，依庚○○○、丙○○及甲○之證述，足認庚○○○
    、丙○○及甲○在柏綸有限公司設立登記時，並未實際出資
    ，僅係該公司掛名之董事及股東，且該公司之實際經營者為
    壬○○。
  2.原告雖主張其有帶現金1,000,000 元與丙○○一起到華南銀
    行去開戶，壬○○也有一起去等語，然丙○○到庭證稱：（
    柏綸公司當初設立，有在華南銀行開戶是何人辦理的？）壬○○有帶我去辦理。（開戶時除了你，還有無其他人？）時
    間太久不記得。（當時辦開戶，原告有無前往？）不記得等
    語（參見本院卷第142 頁），則原告是否確有帶現金1,000,
    000 元與丙○○一起到華南銀行去開戶，即非無疑。又被告
    陳稱原告在上述開戶當時仍受雇於壬○○，並擔任會計的工
    作等情，為原告所不爭執，衡情若非為業務及資金週轉之需
    要，一般人並不會將1,000,000 元之巨額現金隨時置於身旁
    ，且原告當時並非日入斗金之人，則其對於1,000,000 元之
    來源自應知之甚詳，原告卻於本院審理中陳稱因時間久遠，
    沒有保留相關資料等語（參見本院卷第453 頁），顯與常情
    有違，是原告此部分主張尚乏所據，自難採信。
  3.被告抗辯柏綸有限公司設立登記時之資金主要分成兩筆，其
    中1 筆1,250,000 元係於76年8 月28日由壬○○以現金存入
    柏綸有限公司在華南銀行新開戶之帳戶（帳號為0000000000
    00號，下稱柏綸公司帳戶），另1 筆則係壬○○於76年9 月
    2 日由華南銀行新莊分行，帳號為000000000000號之活存帳
    戶（下稱系爭乙存帳戶）內提領40,000,000元後，再存入柏
    綸公司帳戶內，以供主管機關審核柏綸有限公司設立登記之
    資金是否到位等語，原告則主張壬○○僅能證明其中76年9
    月2 日存入柏綸公司帳戶之4,000,000 元係來自龍纖公司，
    然龍纖公司之股東非只有壬○○1 人，自難謂上述4,000,00
    0 元係壬○○個人出資。又76年8 月28日存入柏綸公司帳戶
    之現金1,250, 000元，亦非以壬○○名義存入。況上述4,00
    0,000 元於同年月4 日即又轉入龍纖公司，足證該筆款項非
    壬○○所有等語。經查，於76年8 月28日及同年9 月2 日分
    別有現金1,250,000 元及4,000,000 元存入柏綸公司帳戶，
    且系爭乙存帳戶於76年9 月2 日有提領現金4,000, 000元之
    記錄，有被告提出之華南銀行存款往來明細表2 件在卷可稽
    （參見本院卷第387 、388 頁），原告對此並不爭執，是被
    告抗辯柏綸公司帳戶於76年9 月2 日存入之4,000,000 元係
    來自系爭乙存帳戶一節，應屬可採。又系爭乙存帳戶經本院
    依被告聲請向華南銀行新莊分行查詢該帳戶之開戶暨自76年
    1 月至同年9 月30日之往來明細資料，該行回覆系爭乙存帳
    戶之戶名為壬○○，有該行97年8 月18日（97）華莊存字第
    224 號函1 件附卷可佐（參見本院卷第406 頁），足見系爭
    乙存帳戶之款項應係壬○○或伊授權之人始能提領，故該筆
    款項顯與原告個人出資1,000,000 元無關。又證人丙○○已
    到庭證稱：（是否知道柏綸公司的資金來源？）不知道。（
    柏綸公司當初設立，有在華南銀行開戶是何人辦理的？）壬○○有帶我去辦理。（開戶時除了你，還有無其他人？）時
    間太久不記得。（當時辦開戶，原告有無前往？）不記得等
    語（參見本院卷第142 頁）。倘如原告所述，其個人有帶現
    金1,000,000 元與丙○○一同前往華南銀行開戶，且依上開
    華南銀行存款往來明細表所示，當日存入柏綸公司帳戶之現
    金數額僅有1,250,000 元，原告之出資已占該次存入款項5
    之4 ，則丙○○對此又豈有可能毫無任何記憶，足見在開立
    柏綸公司帳戶當日，資金部分應係由壬○○全權負責處理，
    而無原告個人出資之情形。
  4.再者，將柏綸有限公司章程及系爭股東同意書以肉眼對照觀
    之，可知兩份文件中原告部分之印章均屬同一，且兩造均不
    爭執自柏綸公司設立登記時起，原告之印章即在壬○○之保
    管中，而系爭股權同意書係於81年9 月2 日製作，原告在本
    院審理中復自陳81年底的時候就知道其名下股權被移轉等語
    （參見本院卷第165 頁），衡情原告若確有實際出資，則其
    理應會要求壬○○立即將其個人印章返還，並將其名下股權
    回復登記，以保障自身權益，然原告卻遲至96年5 月21日始
    提起本件訴訟，原告所為與常理有違，可見原告在81年底知
    悉上開移轉股權之事實後，並不認為壬○○此舉有侵害其個
    人出資之權益，且已認同系爭股東同意書之內容，是原告主
    張壬○○以未經原告本人親自簽名或同意之系爭股東同意書
    將其名下股權擅自移轉與他人云云，不足採信。至於原告主
    張經濟部90年12月7 日商字00000000000 號函釋記載：有限
    公司之股東同意書，應經股東親筆簽名，並加蓋公司印鑑，
    以杜爭議。因原告並未在系爭股東同意書上簽名，足徵系爭
    股東同意書係經他人偽造，並非原告本人所為云云。惟查，
    上開函釋係於90年12月7 日發布，而系爭股東同意書係於81
    年9 月2 日製作，則系爭股東同意書並無上開函釋適用之餘
    地。況上開函釋所謂股東同意書應經股東親筆簽名及加蓋公
    司印鑑之用意，係為了避免日後引發爭議，該函釋並未載明
    未依上開程序製作之股東同意書即應認為係遭他人偽造，是
    原告此部分主張亦非可採。
  5.原告另主張壬○○曾因將原告持有龍纖公司及柏綸公司之持
    股偽造股東同意書轉出，而被認定構成偽造文書罪，有台灣
    高等法院86年度上更（一）字第684 號、90年上更（二）字
    第103 號及最高法院93年台上字第1198號刑事判決可稽。且
    龍纖公司股權回復，業經判決確定，並已回復予原告云云，
    然查，依上開刑事判決內容觀之，壬○○涉及偽造文書之部
    分僅與龍纖公司有關，該刑事判決均未提及壬○○有偽造關
    於柏綸公司之任何文書，是原告此部分主張與事實不合，委
    無可採。
  6.按公司非在中央主管機關登記後，不得成立，公司法第6 條
    定有明文。依該條文所示，可知設立登記為公司之成立要件
    ，然並非謂該設立登記之內容必定實在，故每位股東是否有
    實際繳納股款仍應依客觀事實加以判斷。本件原告雖在柏綸
    有限公司設立登記時列名為股東，然依證人庚○○○、丙○○及甲○之證述及上開華南銀行存款往來明細表等證物所示
    ，均無法證明原告有實際出資，原告對此復未能舉證以實其
    說，是單憑柏綸有限公司設立登記事項卡之記載，仍不足以
    為有利於原告之認定。
  (三)綜上所述，原告並未於76年9 月間以現金1,000,000 元投資
    柏綸有限公司，則壬○○將原告名下股權移轉與他人，即難
    認有何侵害原告之權益，故原告請求被告依其聲明所示將股
    權回復登記於其名下，並請求被告返還其本於上開股權所生
    之利得，於法無據，為不足採。從而，原告依不當得利及侵
    權行為之法律關係，請求1.壬○○應移轉柏綸公司股權40股
    予原告，若無法移轉股權予原告，應給付40,000元予原告，
    及自起訴狀送達翌日起至清償日止，按週年利率百分之5 計
    算之利息。2.壬○○及辛○○應連帶移轉柏綸公司股權200
    股予原告。若無法移轉股權，應連帶給付200,000 元予原告
    ，及自起訴狀送達翌日起至清償日止，按週年利率百分之5
    計算之利息。3.癸○○應移轉柏綸公司股權200 股予原告，
    若無法移轉股權予原告，應給付200,000 元予原告，及自起
    訴狀送達翌日起至清償日止，按週年利率百分之5 計算之利
    息。4.己○及乙○、戊○○應連帶移轉柏綸公司股權560 股
    予原告，若無法移轉股權予原告，應連帶給付560,000 元予
    原告，及自起訴狀送達翌日起至清償日止按週年利率百分之
    5 計算之利息。5.壬○○應給付原告34,381元，及自起訴狀
    送達翌日起至清償日止，按週年利率百分之5 計算之利息。
    6.辛○○及壬○○應連帶給付原告169,911 元，及自起訴狀
    送達翌日起至清償日止，按週年利率百分之5 計算之利息。
    7.癸○○應給付原告169,911 元，及自起訴狀送達翌日起至
    清償日止，按週年利率百分之5 計算之利息。8.戊○○、乙○及己○應連帶給付原告481,353 元，及自起訴狀送達翌日
    起至清償日止，按週年利率百分之5 計算之利息，均無理由
    ，應予駁回。
  (四)原告之訴既經駁回，其假執行之聲請，亦失所附麗，應併予
    駁回。
四、本件事證已臻明確，兩造其餘攻擊及防禦方法，核與本判決
    結果不生任何影響，爰不一一予以論述，附此敘明。
五、據上論結，本件原告之訴為無理由，依民事訴訟法第78條，
    判決如主文。
中    華    民    國    97    年    11    月    21    日
                  民事第一庭    法  官  林哲賢
上為正本係照原本作成。
如對本判決上訴，須於判決送達後20日內向本院提出上訴狀
中    華    民    國    97    年    11    月    21    日
                                書記官  羅美英


司法院資訊處製作；財團法人民間司法改革基金會備份。
